Inventaris van het archief van Smit & Co, Machinefabriek Kinderdijk te Kinderdijk, 1911-1966
Nationaal Archief, Den Haag
Smit & Co. Machinefabriek te Kinderdijk
Smit & Co.
1911-1966
32997
0.70 meter; 17 inventarisnummers.
Normale geschreven, getypte en gedrukte documenten, geen bijzondere handschriften, foto's.
Nationaal Archief, Den Haag
Smit & Co. Machinefabriek Kinderdijk
Het archief van Smit & Co. Machinefabriek Kinderdijk (1911-1966) bestaat voornamelijk uit de financiële en administratieve stukken. Deze stukken zijn bijvoorbeeld notulen van vergaderingen, correspondentie, stukken aangaande een zieken- en reservefonds, het kasboek, contracten, stukken m.b.t. de statuten en het bedrijf Stork, een aandelenregister en stukken aangaande een kredietonderzoek. Het archief bevat ook foto's van machines, een aantekeningenboekje, en stukken betreffende motorbeproevingen.
Archiefvorming
Geschiedenis van het archiefbeheer
De verwerving van het archief
Het archief is door schenking verworven.
3.21
Aanwijzingen voor de gebruiker
Openbaarheidsbeperkingen
Volledig openbaar.
Materiële beperkingen
Aanvraaginstructie
Openbare archiefstukken kunnen online worden aangevraagd en gereserveerd. U kunt dit ook via de terminals in de studiezaal van het Nationaal Archief doen. Om te kunnen reserveren dient u de volgende stappen te volgen:
U maakt een profiel aan op www.gahetna.nl, en logt vervolgens in
Via de archiefinventaris (alleen de beschrijvingen met rode nummers) selecteert u het gewenste archiefstuk door op de knop 'Reserveren' te klikken
In het volgende scherm geeft u aan op welke dag u het archiefstuk wilt inzien
Indien u zich bevindt in de studiezaal en een tafelnummer heeft ontvangen kunt u dit nummer vermelden. Als u geen tafelnummer heeft kunt u tafelnummer 777 laten staan
Vervolgens bevestigt u uw reservering door deze te versturen.
Verwant materiaal
Beschikbaarheid van kopieën
Beschrijving van de series en archiefbestanddelen
- Motorenfabriek N.V. "Kinderdijk" te Kinderdijk, 1911-1916
  - Aandelen register der Motorenfabriek N.V. "Kinderdijk" te Kinderdijk, 4 december 1913 - 4 december 1914.; 1
  - Zaken betreffende het Ziekenfonds, 2
    - Ziekenfonds: Inleg en uitkeringen van 2 mei - 31 december 1914., 1
    - Ziekenfonds: Verklaringen Doktoren 1914 (te betalen inleg gelden)., 2
    - Ziekenfonds: Recapitulatie 1914., 3
  - Reservefonds betreffende:, 3
    - Inleg en uitkeringen van 29 augustus-31 december 1914., 1
    - Kwitanties getekend door de werklieden op 1 januari 1914., 2
  - In -en uitgaande stukken betreffende levering en ontwerp voorwaarden enz., 22 juni 1911-6 oktober 1916.; 4
  - Notulen der vergadering der N.V. Motorenfabriek "Kinderdijk" te Kinderdijk, 4 december 1913-4 december 1916.; 5
- Smit & Co Machine-fabriek Kinderdijk te Kinderdijk, 1917-1966
  - Personeel Orgaan, september-oktober 1949 en maart-mei 1953.; 6
  - Dividendbewijzen met talon tename van dhr. W.A. Fop Smit en J. Rijkée, mei 1948.; 7
  - Notulenboek, 29 september 1950 - 22 juni 1956; 8
  - Kasboek, maart 1951 - juli 1957; 9
  - Stukken betreffende de uitgifte van onroerende goederen, onder de gemeente Alblasserdam en Nieuw Lekkerland, 1928.; 10
  - Doosnr. 11, 11
    - Reglement van het Ziekenfonds "Onderlinge Steun" van de werklieden der N.V. Smit & Co Machine-fabriek Kinderdijk., 1.)
    - Smit & Co Machine-fabriek Kinderdijk "Fabrieksreglement, november 1920., 2.)
    - Statistiek., 3.)
    - Aantekeningenboek in het klad, 1917-1955, 4.)
  - Doosnr. 12, 12
    - Bedrijfs begroting voor het boekjaar 1951., 1.)
    - Verslag door de Directeur van Smit & Co Machine-fabriek Kinderdijk N.V. over het boekjaar 1952 met voorlopige balans en verlies -en winstrekening., 2.)
  - Prijslijst van diverse dieselmotoren en onderdelen Smit & Co Machine-fabriek N.V., 14 december 1951-22 juni 1952.; 13
  - Overzicht van de Verenigde accountantskantoren betreffende de controle der Administratie; Crediet onderzoek en de Liquiditeits positie bij Smit & Co Machine-fabriek, juni 1946-april 1957.; 14
  - In- en uitgaande brieven bij Smit & Co Machine-fabriek te Kinderdijk in alfabetische volgorde geordend., 15
    - Aandeelhouders vergaderingen en correspondentie, 1945-1953., a.
    - Belastingaanslag regeling Mr. Bolderman, 1957-1964., b.
    - Crediteuren, 1954-1958., c.
    - v. Duijvendijk en Domeinen, 1942-1958., d.
    - v. Eeghen, (betr. kapitaal uitbreiding) 12-21 april 1951., e.
    - Franki Mij (Nijhoff) betr. huurovereenkoms 1934-1951., f.
    - v. Giessen; v. Gaag, 1944-1957., g.
    - Holl. Diesel Mij; Herstelbank, 1946-1955, h.
    - Internationale Crediet -en Handels vereniging 1952-1956., ij.
    - Klip, Kromhout en Prof. Kroon, 1949-1957., k.
  - (Vervolg) In- en uitgaande brieven bij Smit & Co Machine-fabriek te Kinderdijk in alfabetische volgorde geordend., 16
    - Liquidatie correspondentie, 1937-1962., l.
    - Motorbeproeving; R. Mees en Zonen, 1946 -, m.
    - Notulen; Notarissen, 1946-1950., n.
    - Pensioenfonds; Petersen; Personeel; Participatie Mij 1951-1957., o/p.
    - Rijkee; Rechtsherstel (Eff. register) 1940-1958., q/r.
    - Sjollema en Hoek; fam. Smit - H. Smit 1938-1957., s.
    - Statuten en Stork, 1951-1966., st.
    - Trustkantoor(Trustee verg.); Tegelberg: Unitas N.V. 1928-1951., t/u.
    - Viking licens contract; Verenigde accountantskantoren, 1947-1957., v.
    - Werkgevers vereniging, 1957-1958., w/z.
  - Doosnr. 17, 17
    - Bijvoegsel van de Nederlandse Staatscourant, 13 juni 1911., 1.
    - Arbeidscontract., 2.
    - Stukken betreffende de Naam, Zetel, Doel en Duur volgens art. 1 t/m 22., 3.
    - Rapport van taxatie 1940-1955, 4.
    - Foto's van machines etc. etc., 5.